臺灣士林地方法院刑事判決　　　　　　九十二年度訴字第六三二號
　　公　訴　人　臺灣士林地方法院檢察署檢察官
　　被　　　告　己○○
　　　　　　　　丁○○
　　　　　　　　庚○○
　　　　　　　　癸○○
　　　　　　　　乙○○
　　　　　　　　壬○○
　　　　　　　　丙○○
右列被告因違反槍砲彈藥刀械管制條例等案件，經檢察官提起公訴（九十二年度偵字
第七０二九號），及追加起訴（九十二年度偵字第九五四七號、第一０四一三號）、
併案審理（九十二年偵字第一０九四四號），本院於訊問被告等後，被告等均為認罪
之答辯，經裁定認為宜以簡式審判程序審理，並判決如左：
    主  文
己○○未經許可，持有可發射子彈具有殺傷力之土造霰彈槍，累犯，處有期徒刑壹年
肆月，併科罰金新台幣伍萬元，罰金如易服勞役，以新台幣玖佰元即銀元參佰元折算
壹日。扣案之土造霰彈槍壹枝（槍枝管制編號0000000000號）沒收。
丁○○未經許可，寄藏可發射子彈具有殺傷力之土造鋼管槍，處有期徒刑貳年，併科
罰金新台幣拾伍萬元，罰金如易服勞役，以新台幣玖佰元即銀元參佰元折算壹日。扣
案具有殺傷力之土造鋼管槍參枝（槍枝管制編號0000000000號、0000
000000號、0000000000號）沒收；又共同未經許可，持有可發射子
彈具有殺傷力之半自動改造手槍，處有期徒刑壹年拾月，併科罰金新台幣拾萬元，罰
金如易服勞役，以新台幣玖佰元即銀元參佰元折算壹日。扣案具有殺傷力之仿ＧＬＯ
ＣＫ廠一七型半自動改造九Ｏ手槍壹枝（含彈匣壹個，槍枝管制編號0000000
000號）、仿ＦＮ廠半自動改造八釐米手槍壹枝（含彈匣壹個，槍枝管制編號00
00000000號）、口徑九釐米制式子彈參顆（彈底分別標記「Ｇ．Ｆ．Ｌ９ｍ
ｍＬＵＧＥＲ」「ＡＰＯＯ９ＭＭＬＵＧＥＲ」「ＰＩＮ９」）及彈頭直徑七．八釐
米土造子彈貳顆（原參顆，其中貳顆無彈底標記，壹顆彈底標記「８ｍｍＰＰＫ／Ｓ
」，經採樣試射無彈底標記壹顆已用罄）、不具殺傷力之九ｍｍ制式子彈壹顆，均沒
收。應執行有期徒刑參年捌月，併科罰金新台幣貳拾萬元，罰金如易服勞役，以罰金
總額與六個月之日數比例折算。扣案具有殺傷力之土造鋼管槍參枝（槍枝管制編號0
000000000號、0000000000號、0000000000號）、具
有殺傷力之仿ＧＬＯＣＫ廠一七型半自動改造九Ｏ手槍壹枝（含彈匣壹個，槍枝管制
編號0000000000號）、仿ＦＮ廠半自動改造八釐米手槍壹枝（含彈匣壹個
，槍枝管制編號0000000000號）、口徑九釐米制式子彈參顆（彈底分別標
記「Ｇ．Ｆ．Ｌ９ｍｍＬＵＧＥＲ」「ＡＰＯＯ９ＭＭＬＵＧＥＲ」「ＰＩＮ９」）
及彈頭直徑七．八釐米土造子彈貳顆（原參顆，其中貳顆無彈底標記，壹顆彈底標記
「８ｍｍＰＰＫ／Ｓ」，經採樣試射無彈底標記壹顆已用罄）、不具殺傷力之九ｍｍ
制式子彈壹顆，均沒收。
庚○○共同未經許可，持有可發射子彈具有殺傷力之半自動改造手槍，處有期徒刑壹
年捌月，併科罰金新台幣伍萬元，罰金如易服勞役，以新台幣玖佰元即銀元參佰元折
算壹日。扣案具有殺傷力之仿ＧＬＯＣＫ廠一七型半自動改造九Ｏ手槍壹枝（含彈匣
一個，槍枝管制編號0000000000號）、口徑九釐米制式子彈參顆（彈底分
別標記「Ｇ．Ｆ．Ｌ９ｍｍＬＵＧＥＲ」「ＡＰＯＯ９ＭＭＬＵＧＥＲ」「ＰＩＮ９
」）均沒收。
癸○○共同未經許可，持有可發射子彈具有殺傷力之半自動改造手槍，處有期徒刑壹
年捌月，併科罰金新台幣伍萬元，罰金如易服勞役，以新台幣玖佰元即銀元參佰元折
算壹日。扣案仿ＦＮ廠半自動改造八釐米手槍壹枝（含彈匣一個，槍枝管制編號00
00000000號）、彈頭直徑七．八釐米土造子彈貳顆（原參顆，其中貳顆無彈
底標記，壹顆彈底標記「８ｍｍＰＰＫ／Ｓ」，經採樣試射無彈底標記壹顆已用罄）
均沒收。
乙○○共同連續私行拘禁剝奪人之行動自由，累犯，處有期徒刑拾月。
壬○○共同私行拘禁剝奪人之行動自由，累犯，處有期徒刑捌月。
丙○○共同連續私行拘禁剝奪人之行動自由，處有期徒刑捌月。
    事  實
一、己○○曾於民國（下同）九十一年間因妨害自由案件，經本院判處有期徒刑四月
    確定，於九十二年一月二十二日易科罰金執行完畢。乙○○前有違反麻醉藥品管
    理條例等多項前科，並於八十七年六月間，因偽證案件，經本院判處有期徒刑四
    月確定，於八十八年六月十一日執行完畢。壬○○前於八十三年十月間，因販賣
    麻藥案件及吸用麻藥案件，經本院判處有期徒刑三年及七月，並經合併定執行刑
    為有期徒刑三年四月確定，於八十八年九月五日假釋期滿，以已執行論。丁○○
    前於八十六年九月間，因傷害致死案件，經臺灣高等法院判處有期徒刑七年確定
    ，於九十一年八月二十日假釋付保護管束，現仍假釋中。
二、己○○、丁○○及辛○（另結）均明知槍砲彈藥刀械管制條例所列管之槍砲及彈
    藥，非經主管機關許可，不得持有寄藏或出借，辛○於九十一年五、六月間某日
    ，在臺北市○○區○○街附近某處，受綽號「細漢仔」李政達（已死亡）之託，
    未經許可受寄收藏具殺傷力之土造霰彈槍一枝（槍枝管制編號00000000
    00號）、具殺傷力之兩節式土造鋼管槍三枝（槍枝管制編號分別為00000
    00000號、0000000000號、0000000000號）、不具殺
    傷力之兩節式土造鋼管槍一枝（槍枝管制編號為000000000號）、具殺
    傷力之制式霰彈一顆（子彈口徑１２ＧＡＵＧＥ，彈底標記「ＬＹＡＬＶＡＬＥ
    ☆１２☆」）（辛○另受託寄藏其餘槍、彈，此處不論述），於九十二年四月上
    旬某日，辛○在臺北市○○區○○路與劍南路口，將上開土造霰彈槍一枝（槍枝
    管制編號0000000000號）出借予己○○持有使用，己○○明知此為槍
    砲彈藥刀械管制條例所列管之槍砲仍予收受持有；辛○又於同年八月二十日左右
    ，攜帶上開具殺傷力之兩節式土造鋼造槍三枝（槍枝管制編號分別為00000
    00000號、0000000000號、0000000000號）、不具殺
    傷力之兩節式土造鋼管槍一枝（槍枝管制編號為000000000號）、具殺
    傷力制式霰彈一顆（子彈口徑１２ＧＡＵＧＥ，彈底標記「ＬＹＡＬＶＡＬＥ☆
    １２☆」），前往臺北市士林區○○○街○段六巷二號二樓丁○○住處，委託丁○○受寄收藏，丁○○明知此為槍砲彈藥刀械管制條例所列管之槍砲彈藥，竟仍
    基於寄藏槍彈之犯意，予以收受寄藏。嗣於九十二年七月九日下午一時許，己○○持有上開槍枝為警在臺北市○○區○○路與大南路口當場查獲。
三、丁○○於九十一年八月二十日假釋付保護管束，返回臺北市士林區○○○街○段
    六巷二號二樓住處後，發現其兄葉阿松（於八十八年七月二十九日死亡）遺留具
    有殺傷力之仿ＧＬＯＣＫ廠一七型半自動改造九Ｏ手槍一枝（含彈匣一個，槍枝
    管制編號0000000000號）、仿ＦＮ廠半自動改造八釐米手槍一枝（含
    彈匣一個，槍枝管制編號0000000000號）、口徑九釐米制式子彈三顆
    （彈底分別標記「Ｇ．Ｆ．Ｌ９ｍｍＬＵＧＥＲ」「ＡＰＯＯ９ＭＭＬＵＧＥＲ
    」「ＰＩＮ９」）及彈頭直徑七．八釐米土造子彈三顆（二顆無彈底標記，一顆
    彈底標記「８ｍｍＰＰＫ／Ｓ」），竟仍基於持有槍砲及子彈之犯意，予以持有
    並藏放上址住處房間衣櫥內。
四、緣辛○以為已因另案遭通緝，為躲避查緝，於九十二年八月十日左右，以新臺幣
    （下同）一萬元之代價，委託戊○○代為變造丙○○夫婦二人之國民身分證（偽
    造文書部分由移送機關另案偵辦）備用，嗣因不滿戊○○變造手法粗糙且擅將該
    國民身分證交予車行買賣ＡＢ車（即借屍還魂車）產生糾紛，致車行多次向丙○○追償損失，辛○即欲戊○○退還該筆一萬元之價款，且出面與車行之人解釋此
    事與丙○○無關並自行賠償車行之損失。適於同年月二十七日十四時許，辛○與
    丁○○（綽號破壞）、庚○○、癸○○（綽號可愛）、乙○○（綽號大雄）、壬○○（綽號雞仔）、甲○○（以上一人另行不起訴處分確定）、不詳姓名綽號「
    大衛」之成年男子等人，在臺北縣三重市○○○路六十八號三樓「好樂迪ＫＴＶ
    」三Ｏ五號包廂唱歌，經乙○○以電話聯絡戊○○於同日十六時許前來談判，戊○○駕車抵達後，先由癸○○為戊○○停車，甲○○則自行外出購物，經乙○○
    帶領戊○○上樓，辛○質問戊○○變造證件一事後，丁○○、庚○○、乙○○、
    壬○○因不滿戊○○將變造證件另作他用，即共同以徒手或杯子敲擊等強暴方式
    毆打戊○○（傷害部分業據告訴人戊○○於本院行準備程序期間具狀撤回告訴）
    ，經辛○出言制止後，辛○與丁○○、庚○○、乙○○、壬○○繼而共同以脅迫
    手段，由辛○出言喝令戊○○脫去身上衣褲，丁○○等人在場以「叫你脫就脫」
    等語助勢，使戊○○脫去身上衣褲及忍受辛○、丁○○搜尋其衣褲內財物而行無
    義務之事，迄同日十六時四十八分許，辛○與丁○○、庚○○、癸○○、乙○○
    、壬○○、綽號「大衛」男子等人為逼迫戊○○解決上開債務，即欲以私行拘禁
    剝奪戊○○行動自由之方式逼迫其解決，渠等即基於私行拘禁妨害自由之犯意聯
    絡（辛○與丁○○、乙○○係基於私行拘禁妨害自由之概括犯意），由丁○○及
    庚○○先行強押戊○○下樓，再由綽號「大衛」男子駕駛自小客車搭載丁○○、
    壬○○及戊○○，辛○則與乙○○共乘計程車前往臺北縣八里鄉再轉往臺北縣蘆
    洲市○○街五十六號「香奈爾汽車旅館」對面道路邊，到達後壬○○即行離去，
    辛○再授意由丁○○、癸○○、庚○○三人駕車強押戊○○前往臺北市○○區○○街二Ｏ八號六樓之二空屋，丁○○等人乃先駕車前往其住處樓下，自機車置物
    箱內取出裝有前開半自動改造九Ｏ手槍彈及半自動改造八釐米手槍彈之背包，嗣
    辛○並以電話指示丁○○強逼戊○○吞服子彈，丁○○即於駕車前往前開福港街
    空屋途中，自裝有前開半自動改造九Ｏ手槍及改造八釐米手槍之背包內，取出辛○於九十二年六、七月間某日交付予其持有不具殺傷力之九ｍｍ制式子彈一顆（
    為不發彈），強逼戊○○吞服子彈，接續使戊○○行無義務之事。嗣於同日二十
    二時許，丁○○等人抵達臺北市○○區○○街二Ｏ八號六樓之二空屋後，旋將前
    開具有殺傷力之半自動改造九Ｏ手槍（含彈匣一個，裝填前開制式子彈三顆）交
    由庚○○，同時將前開具有殺傷力之半自動改造八釐米手槍（含彈匣一個，裝填
    前開土造子彈三顆）交由癸○○，庚○○及癸○○均明知槍砲彈藥刀械管制條例
    所列之槍砲及彈藥，非經主管機關許可，不得持有，竟仍與丁○○基於共同持有
    槍彈之犯意聯絡，分別持有上開槍彈，並以此為方法，接續持槍看管私行拘禁戊○○而剝奪其自由。嗣至翌日（即二十八日）凌晨二、三時許，辛○再指示丁○○、癸○○、庚○○將戊○○強押至臺北市○○區○○路某友人「謝東樑」住處
    ，到後庚○○與癸○○即行離去，辛○並接續脅迫戊○○簽署自白書使其行無義
    務之事，辛○並通知丙○○前來，後至當日凌晨六時許，辛○再指示丁○○先行
    駕車至台北市○○區○○路附近之「咖啡物語咖啡館」搭載戊○○之女友游瑞淇
    ，再回「謝東」住處載與之有共同妨害自由概括犯意聯絡之丙○○與再度前來
    之庚○○，共同強押戊○○前往臺北市○○○路「浪漫一生咖啡館」，嗣再轉往
    臺北縣蘆洲市○○○街二十九巷一號「皇家保齡球館」找辛○，到達後丙○○、
    丁○○與庚○○等人即行離去。迄同日十五、六時許，辛○駕車搭載戊○○、游
    瑞淇前往臺北縣五股鄉○○路附近某處，由戊○○向其友人蔡玉中借款五千元以
    抵辛○前開一萬元之價款，交付辛○後，辛○始釋放戊○○離去，於離去前辛○
    並要求戊○○於當日晚間八時許，須再度前往與車行人員對質並償還一萬元價款
    之餘款。辛○於當日二十時許，即一再打電話約戊○○，然戊○○因畏懼再被拘
    禁、脅迫，即拖延至當日二十二時許始至台北縣蘆洲市○○路二九四號「錢鋐便
    利商店」前與辛○見面，戊○○隨辛○前往「香奈爾汽車旅館」後，辛○同時電
    邀丁○○、乙○○前來助陣，辛○與丁○○、乙○○復承前開私行拘禁妨害自由
    之概括犯意聯絡，由辛○喝令戊○○脫去衣褲，並以徒手方式毆打戊○○（未成
    傷），丁○○及乙○○在旁看顧，辛○等人施強暴約五、六分鐘後，再度喝令戊○○穿上衣服，不讓其自由離去而私行拘禁之，於同月二十九日凌晨零時三十分
    許，接續強押戊○○前往臺北市○○區○○路附近之「咖啡物語咖啡館」與綽號
    「小馬」之人對質，丙○○並經通知到場，辛○則另自行前往臺北縣蘆洲市○○○街二十九巷一號「皇家保齡球館」等候，嗣於同月二十九日凌晨一時三十分許
    ，因談判無結果，乙○○復與丁○○、承上開妨害自由概括犯意之丙○○共同強
    押戊○○前往「皇家保齡球館」與辛○見面，抵達後乙○○即行離去，戊○○欲
    趁隙逃離現場之際遭丁○○等人毆打（傷害部分業據告訴人戊○○於本院行準備
    程序期間具狀撤回告訴），嗣渠等見戊○○受傷且向路人呼救，始行離去。嗣於
    九十二年九月二日十二時二十分許，由臺北市政府警察局士林分局員警持搜索票
    ，在臺北市士林區○○○街○段六巷二號二樓丁○○住處房間衣櫥內，查獲前開
    具有殺傷力之仿ＧＬＯＣＫ廠一七型半自動改造九Ｏ手槍一枝（含彈匣一個，槍
    枝管制編號0000000000號）、仿ＦＮ廠半自動改造八釐米手槍一枝（
    含彈匣一個，槍枝管制編號0000000000號）、口徑九釐米制式子彈三
    顆（彈底分別標記「Ｇ．Ｆ．Ｌ９ｍｍＬＵＧＥＲ」「ＡＰＯＯ９ＭＭＬＵＧＥ
    Ｒ」「ＰＩＮ９」）及彈頭直徑七．八釐米土造子彈三顆（二顆無彈底標記，一
    顆彈底標記「８ｍｍＰＰＫ／Ｓ」，經採樣試射無彈底標記一顆已用罄）等物，
    復於同年十月六日十九時許，為臺北市政府警察局刑事警察大隊員警持搜索票在
    臺北市士林區○○○街○段六巷二號二樓丁○○住處後陽台，查獲前開辛○所有
    具有殺傷力之土造鋼管槍三枝（槍枝管制編號0000000000號、000
    0000000號、0000000000號）、具殺傷力之制式霰彈一顆（子
    彈口徑１２ＧＡＵＧＥ，彈底標記「ＬＹＡＬＶＡＬＥ☆１２☆」，業經試射用
    罄）、不具殺傷力之土造鋼管槍一枝（槍枝管制編號0000000000號）
    、供藏放槍彈之背包一只、安非他命吸食器一組（辛○施用毒品部分另案偵辦）
    等物，於同日十六時十五分許，為臺北市政府警察局刑事警察大隊員警持搜索票
    在臺北縣蘆洲市○○路五九一號十四樓辛○住處，查獲施用安非他命燈泡三個、
    吸管十七支、殘渣袋一個等物（以上扣押物扣於施用毒品案），於同日十五時四
    十分許，在臺北縣蘆洲市○○街五九號十一樓乙○○住處，查獲分裝袋九十五個
    、不明白色藥丸三十二顆、吸食器一組等物（乙○○施用毒品部分另案偵辦），
    於同日十七時二十分許，在臺北縣蘆洲市○○路六十八巷十二號五樓壬○○住處
    ，查獲第二級毒品安非他命三小包、殘渣袋四個、分裝袋一個、吸管一支、電子
    磅秤一台等物（壬○○施用毒品部分另案偵辦）。
五、案經戊○○告訴及臺北市政府警察局刑事警察大隊、臺北市政府警察局士林分局
　　報告台灣士林地方法院檢察署檢察官偵查起訴（九十二年度偵字第七０二九號）
    、追加起訴（九十二年度偵字第九五四七號、第一０四一三號）、併案審理（九
    十二年偵字第一０九四四號）。
　　理  由
一、訊據被告己○○、丁○○、庚○○、癸○○對於右揭時地有上開違反槍砲彈藥刀
    械管制條例之犯罪事實；丁○○、庚○○、癸○○、乙○○、壬○○、丙○○對
    於右揭時地以私行拘禁等不法手段對戊○○妨害自由等上開犯罪事實，均坦承不
    諱，除被告己○○外，其餘被告所供互核相符，並與證人甲○○、戊○○、游瑞
    淇等人分別於警、偵訊中證述內容大致相符。而被告己○○持有之上開土造霰彈
    槍一枝（槍枝管制編號0000000000號）經送內政部警政署刑事警察局
    鑑定結果，認具有殺傷力，此有該局九十二年八月十四日刑鑑字第Ｚ00000
    0000號槍彈鑑定書影本一份、復有通信監察譯文一份（辛○於電話中向己○○提及槍枝使用之方法）等在卷可證；其餘被告部分則另有戊○○診斷證明書一
    紙、自戊○○體內取出之制式子彈一顆及照片一張（該子彈係不發彈，不具殺傷
    力，詳後述）、戊○○在「好樂迪ＫＴＶ」遭強押外出之監視器翻拍照片十六張
    、「好樂迪ＫＴＶ」消費明細影本、發票影本各一張、監視器翻拍光碟片四張、
    戊○○原持用之Ｚ000000000號行動電話通聯紀錄一份、被告丙○○持
    用Ｚ000000000號行動電話通聯紀錄一份、被告丁○○持用Ｚ0000
    00000號行動電話通聯紀錄一份等附卷可稽，而被告丁○○受寄藏之上開兩
    節式土造鋼造槍三枝（槍枝管制編號分別為0000000000號、0000
    000000號、0000000000號）、制式霰彈一顆（子彈口徑１２Ｇ
    ＡＵＧＥ，彈底標記「ＬＹＡＬＶＡＬＥ☆１２☆」，業經試射用罄），經內政
    部警政署刑事警察局鑑定結果，認均具有殺傷力，而另一枝兩節式土造鋼管槍一
    枝（槍枝管制編號為000000000號）則因不具撞針簧而不具殺傷力，此
    有該局九十二年十月二十四日刑鑑字第Ｚ000000000號槍彈鑑定書影本
    一份在卷可參，被告丁○○另持有之上開仿ＧＬＯＣＫ廠一七型半自動改造九Ｏ
    手槍一枝（含彈匣一個，槍枝管制編號0000000000號）、仿ＦＮ廠半
    自動改造八釐米手槍一枝（含彈匣一個，槍枝管制編號0000000000號
    ）、口徑九釐米制式子彈三顆（彈底分別標記「Ｇ．Ｆ．Ｌ９ｍｍＬＵＧＥＲ」
    「ＡＰＯＯ９ＭＭＬＵＧＥＲ」「ＰＩＮ９」）及彈頭直徑七．八釐米土造子彈
    三顆（二顆無彈底標記，一顆彈底標記「８ｍｍＰＰＫ／Ｓ」，經採樣試射無彈
    底標記一顆已用罄），經送內政部警政署刑事警察局鑑定結果，認均有殺傷力，
    此亦有該局九十二年十月十六日刑鑑字第Ｚ000000000號槍彈鑑定書一
    份附卷可憑，此外復有上開槍、彈扣案足資佐證，足徵被告等人之自白與事實相
    符，而被告丁○○、庚○○、癸○○、乙○○、壬○○、丙○○對於被害人戊○○上開妨害自由之行為，係為解決戊○○與同案被告辛○間對於變造丙○○夫婦
    證件所產生之交易糾紛，進而催討債務，主觀上尚難認有何不法所有之意圖，附
    此敘明。是以本案事證明確，被告等人之犯行均洵堪認定，應依法論科。
二、論罪科刑部分：
１、核(一)被告己○○所為係犯槍砲彈藥刀械管制條例第十一條第四項之未經許可，持
    有其他可發射金屬或子彈具有殺傷力之槍砲罪。(二)被告丁○○所為，係犯槍砲彈
    藥刀械管制條例第十一條第四項之未經許可，持有其他可發射金屬或子彈具有殺
    傷力之槍砲罪、同條項之未經許可，寄藏其他可發射金屬或子彈具有殺傷力之槍
    砲罪、同條例第十二條第四項之未經許可，持有子彈罪、同條項之未經許可，寄
    藏子彈罪、第三百零二條第一項之私行拘禁妨害自由罪（被告等人對於戊○○妨
    害自由之各舉措，何以構成私行拘禁罪，詳如後述，以下其餘被告有關妨害自由
    罪之部分亦同）。(三)被告庚○○、癸○○所為，均係犯槍砲彈藥刀械管制條例第
    十一條第四項之未經許可，持有其他可發射金屬或子彈具有殺傷力之槍砲罪、同
    條例第十二條第四項之未經許可，持有子彈罪、同法第三百零二條第一項之私行
    拘禁妨害自由罪。(四)被告乙○○、壬○○、丙○○所為，均係犯刑法第三百零二
    條第一項之私行拘禁妨害自由罪。
２、按刑法第三百零二條第一項之妨害自由罪，係妨害他人自由之概括規定，故行為
    人具有一定目的，以非法方法剝奪人之行動自由者，除法律別有處罰較重之規定
    （例如略誘、擄人勒贖等罪）應適用各該規定處斷外，如以使人行無義務之事，
    或妨害人行使權利為目的，而其強暴脅迫復已達於剝奪人行動自由之程度，即祇
    成立第三百零二條之罪，不應再依同法第三百零四條論處，因此項使人行無義務
    之事，或妨害人行使權利之低度行為，應為剝奪人行動自由之高度行為所吸收（
    最高法院七十一年台上字第三四八八號、七十九年台上字第一七一七號、八十年
    台上字第三五五七號判決參照）；又連續犯之成立，除主觀上須基於一個概括之
    犯意外，客觀上須先後數行為，逐次實施而具連續性，侵害數個同性質之法益，
    其每一前行為與次行為，依一般社會健全觀念，在時間差距上，可以分開，在刑
    法評價上，各具獨立性，每次行為皆可獨立成罪，構成同一之罪名，始足當之；
    如數行為於同時同地或密切接近之時地實施，侵害同一法益，各行為之獨立性極
    為薄弱，依一般社會健全觀念，在時間差距上，難以強行分開，在刑法評價上，
    以視為數個舉動之接續施行，合為包括之一行為予以評價，較為合理，則屬接續
    犯，而為包括之一罪（最高法院九十年台上字第六一０五號判決參照）。本件(一)
    被告丁○○等人自九十二年八月二十七日約十六時邀戊○○至「好樂迪ＫＴＶ」
    後迄翌日十五、六時許釋放戊○○離去，其間在「好樂迪ＫＴＶ」內強迫戊○○
    脫去身上衣褲忍受辛○、丁○○搜尋其衣褲內財物而行無義務之事（此使人行無
    義務之事之低度行為，應為私行拘禁妨害自由之高度行為所吸收，不另論強制罪
    ），後強押戊○○到各處籌錢、談判、簽自白書（強簽自白書之使人行無義務之
    事之低度行為，亦應為私行拘禁妨害自由罪之高度行為所吸收，不另論強制罪）
    外，被告丁○○並依辛○指示強逼戊○○吞服子彈（強逼戊○○吞服子彈之使人
    行無義務之事之低度行為，亦為私行拘禁妨害自由罪之高度行為所吸收，不另論
    強制罪），並將其私行拘禁於上開福港街空屋內，被告丁○○、庚○○、癸○○
    、乙○○、壬○○、丙○○、辛○、「大衛」等人對於妨害戊○○自由之各舉措
    ，均因於同時同地或密切接近之時地實施，侵害同一法益，各行為之獨立性極為
    薄弱，依一般社會健全觀念，在時間差距上，難以強行分開，在刑法評價上，以
    視為數個舉動之接續施行，合為包括之一行為予以評價較為合理，應屬接續犯，
    而為包括之一罪，僅論以一個私行拘禁之妨害自由罪。(二)戊○○於同年八月二十
    八日二十二時後至「香奈爾汽車旅館」被私行拘禁不得自由離去，迄翌日凌晨一
    時三十分許趁機逃離，其間被告辛○除於「香奈爾汽車旅館」內喝令戊○○脫去
    衣褲毆打戊○○未成傷（此使人行義務之事之低度行為，應為為私行拘禁妨害自
    由罪之高度行為所吸收，不另論強制罪），不讓其自由離去外，又再次強押戊○○外出談判、強押與辛○會合，被告丁○○、乙○○、丙○○、辛○等人對於妨
    害戊○○自由之各舉措，均因同上(一)之理由，亦僅論以一個私行拘禁之妨害自由
    罪。而上開(一)、(二)二次妨害自由之間，因戊○○曾獲釋放得以自由離去，約隔數
    小時後才又遭被告辛○、丁○○、乙○○、丙○○等人再度私行拘禁妨害自由，
    此二次行為，除被告等人主觀上係基於一個妨害自由之概括之犯意外，客觀上亦
    先後有數行為，逐次實施而具連續性，侵害數個同性質之法益，其每一前行為與
    次行為，依一般社會健全觀念，在時間差距上，可以分開，在刑法評價上，各具
    獨立性，每次行為皆可獨立成罪，構成同一之罪名，應為連續犯關係。
３、被告丁○○、庚○○、癸○○、乙○○、壬○○、丙○○、辛○與綽號「大衛」
    之不詳姓名成年男子等人就前揭私行拘禁妨害自由罪間，被告丁○○、庚○○、
    癸○○就前揭未經許可持有槍彈罪間，均各有犯意聯絡及行為分擔，均論以共同
    正犯。又(一)被告丁○○先後二次妨害自由罪，時間緊接，所犯係構成要件相同之
    罪名，顯係基於概括犯意而為，應依刑法第五十六條規定，論以連續犯，並加重
    其刑，又其以一持有槍彈行為及一寄藏槍彈行為，各均同時觸犯槍砲彈藥刀械管
    制條例第十一條第四項及同條例第十二條第四項之罪，為想像競合犯，應依刑法
    第五十五條前段規定，各從一重之槍砲彈藥刀械管制條例第十一條第四項之未經
    許可持有槍砲罪論處及未經許可寄藏槍砲罪論處，又其所犯未經許可持有槍砲罪
    與私行拘禁妨害自由罪間，有方法結果間之裁判上一罪關係，為牽連犯，應依刑
    法第五十五條後段規定，從一重之槍砲彈藥刀械管制條例第十一條第四項之未經
    許可持有槍砲罪論處，再其所犯未經許可持有槍砲罪與未經許可寄藏槍砲罪間，
    犯意各別，行為有異，應予分論併罰之。(二)被告庚○○以一持有槍彈行為，同時
    觸犯槍砲彈藥刀械管制條例第十一條第四項及同條例第十二條第四項之罪，為想
    像競合犯，應從一重之槍砲彈藥刀械管制條例第十一條第四項之未經許可持有槍
    砲罪論處，又其所犯未經許可持有槍砲罪、私行拘禁妨害自由罪間，有方法結果
    之裁判上一罪關係，為牽連犯，應依刑法第五十五條後段規定，從一重之槍砲彈
    藥刀械管制條例第十一條第四項之未經許可持有槍砲罪論處。(三)被告癸○○以一
    持有槍彈行為，同時觸犯槍砲彈藥刀械管制條例第十一條第四項及同條例第十二
    條第四項之罪，為想像競合犯，應依刑法第五十五條前段規定，從一重之槍砲彈
    藥刀械管制條例第十一條第四項之未經許可持有槍砲罪論處，又其所犯未經許可
    持有槍砲罪、私行拘禁妨害自由罪間，有方法結果間之裁判上一罪關係，為牽連
    犯，應依刑法第五十五條後段規定，從一重之槍砲彈藥刀械管制條例第十一條第
    四項之未經許可持有槍砲罪論處。(四)被告乙○○、丙○○先後二次私行拘禁妨害
    自由罪，時間緊接，所犯係構成要件相同之罪名，顯係基於概括犯意而為，應依
    刑法第五十六條規定，論以連續犯，並加重其刑。另乙○○、丙○○所犯有關於
    原追加起訴事實以外之妨害自由行為部分，雖未據起訴，惟此部分與前開經起訴
    論罪科刑之妨害自由罪間具有連續犯裁判上一罪之關係，已如前述，為起訴效力
    所及，本院自得併予審理。至於被告庚○○曾於九十一年五、六月間持有具殺傷
    力之土造霰彈槍及子彈，並於同年九月一日持上開槍彈恐嚇他人之犯行，經本院
    於九十二年十一月十四日以九十二年度訴字第三五五號就違反槍砲彈藥刀械管制
    條例部分判處有期徒刑二年月六月，併科罰金新台幣五萬元，恐嚇罪部分判處有
    期徒刑七月，二罪定執行刑為有期徒刑三年，併科罰金新台幣五萬元，嗣並確定
    ，有上開判決書一份在卷可參，惟該案與本案時隔近一年，且被告庚○○於本院
    審判庭訊時自承：該案持有槍砲與本案無關等語（見本院九十三年一月十四日筆
    錄第十五頁），是被告主觀上既非基於持有槍彈之概括犯意，客觀上二案犯罪時
    間亦不密接，是二案並無連續犯裁判上一罪之關係，併予敘明。
４、被告己○○曾於九十一年間因妨害自由案件，經本院判處有期徒刑四月確定，於
    九十二年一月二十二日易科罰金執行完畢；乙○○前有違反麻醉藥品管理條例等
    多項前科，並於八十七年六月間，因偽證案件，經本院判處有期徒刑四月確定，
    於八十八年六月十一日執行完畢；壬○○前於八十三年十月間，因販賣麻藥案件
    及吸用麻藥案件，經本院判處有期徒刑三年及七月，並經合併定執行刑為有期徒
    刑三年四月確定，於八十八年九月五日假釋期滿，以已執行論，有台灣士林地方
    法院檢察署刑案資料查註紀錄表、臺灣高等法院被告全國前案紀錄表等在卷可稽
    ，渠等於五年內再犯本件有期徒刑以上之罪，為累犯，應均依刑法第四十七條規
    定，加重其刑（乙○○部分遞加重之）。
５、爰審酌被告己○○、丁○○、乙○○、壬○○等人均有犯罪前科素行不佳、被告
    丁○○、庚○○、癸○○、乙○○、壬○○、丙○○等人為解決戊○○與同案被
    告辛○間對於變造丙○○夫婦證件所產生之交易糾紛，即糾眾以暴力及妨害自由
    手段向戊○○催討債務，造成戊○○身心受有極大傷害，雖戊○○變造證件違法
    在先，然我為一法制國家，並不容以暴力方式自行主張權利，另審酌被告等人對
    於犯罪參與之程度、被告己○○、丁○○、庚○○、癸○○等人持有槍彈之數量
    、持有槍彈對於社會治安有重大危害等情狀，本均應從重量處，以示儆懲，然念
    及被告等人犯後均坦承犯行，深表悔意、態度良好，且被害人戊○○具狀表示不
    願再追究等一切情狀，分別量處如主文所示之刑，罰金刑部分並諭知易服勞役之
    折算標準。被告丁○○部分並定執行刑。
６、扣案被告己○○所持有之土造霰彈槍一枝（槍枝管制編號0000000000
    號）、被告丁○○所寄藏具有殺傷力之土造鋼管槍三枝（槍枝管制編號0000
    000000號、0000000000號、0000000000號）、其另
    持有具有殺傷力之仿ＧＬＯＣＫ廠一七型半自動改造九Ｏ手槍一枝（含彈匣一個
    ，槍枝管制編號0000000000號）、仿ＦＮ廠半自動改造八釐米手槍一
    枝（含彈匣一個，槍枝管制編號0000000000號）、口徑九釐米制式子
    彈三顆（彈底分別標記「Ｇ．Ｆ．Ｌ９ｍｍＬＵＧＥＲ」「ＡＰＯＯ９ＭＭＬＵ
    ＧＥＲ」「ＰＩＮ９」）及彈頭直徑七．八釐米土造子彈二顆（原三顆，其中二
    顆無彈底標記，一顆彈底標記「８ｍｍＰＰＫ／Ｓ」，經採樣試射無彈底標記一
    顆已用罄），因屬違禁物，均應依刑法三十八條第一項第一款規定宣告沒收；至
    於上開業經試射彈頭直徑七．八釐米之無彈底標記土造子彈一顆、制式霰彈壹顆
    （子彈口徑１２ＧＡＵＧＥ，彈底標記「ＬＹＡＬＶＡＬＥ☆１２☆」），均經
    試射用罄，而試射後之子彈已不具有子彈之完整結構而不具殺傷力，且已失其效
    能，非彈藥之主要組成零件而非屬違禁物，爰不併予宣告沒收；被告丁○○依辛○指示逼戊○○吞服之九ｍｍ制式子彈一顆，為不發彈，不具殺傷力，非屬違禁
    物（詳後述），惟此係供被告丁○○、辛○共同妨害陳信用自由所用之物，且為
    共犯被告辛○轉讓予丁○○，屬丁○○所有，應依刑法第三十八條第一項第二款
    規定併予宣告沒收；另查扣不具殺傷力之土造鋼管槍一枝（槍枝管制編號000
    0000000號）因非屬違禁物、供被告丁○○藏放槍彈之背包一只為同案被
    告辛○所有，非被告丁○○所有之物等情，業據被告丁○○供承在卷，均不併予
    宣告沒收，附此敘明。
三、不另為無罪諭知部分：
公訴意旨另略以：辛○於九十二年二、三月間某日，在臺北市○○區○○街三十
    八號二樓住處，向姓名年籍不詳綽號「阿牛」之男子收受具有殺傷力之制式子彈
    一顆後，即予持有，嗣於同年六、七月間某日，復基於轉讓制式子彈之犯意，在
    上址將其所持有之上開子彈一顆，轉讓予丁○○，丁○○即承前非為他人寄藏目
    的之持有子彈犯意，予以收受持有，因認被告丁○○此部分亦涉觸犯槍砲彈藥刀
    械管制條例第十二條第四項之未經許可，持有子彈罪嫌云云，惟查：該子彈自戊○○體內取出後送內政部警政署刑事警察局鑑定結果，認此為口徑九ｍｍ之制式
    子彈，彈底具撞擊痕跡，經試射，無法擊發，認係不發彈，此有該局九十二年十
    二月四日刑鑑字第０九二０一八九五二０號槍彈鑑定書一紙附卷可稽，該子彈既
    不具殺傷力，被告丁○○縱加以持有，亦與上開條文之構成要件不符而不為罪，
    此外，又查無其他積極之證據足以證明被告丁○○涉有此部分之罪嫌，不能證明
    其犯罪，本應為無罪之諭知，惟公訴意旨認此部分與前開論罪科刑之未經許可，
    持有子彈罪間具連續犯關係，為裁判上一罪，故不另為無罪之諭知。
四、不另為公訴不受理諭知部分：
１、公訴意旨另略以：九十二年月二十七日十六時許，在臺北縣三重市○○○路六十
    八號三樓「好樂迪ＫＴＶ」三Ｏ五號包廂內，丁○○、乙○○、庚○○、壬○○
    因不滿戊○○將變造證件另作他用，竟基於傷害之犯意聯絡，共同以徒手或杯子
    敲擊等強暴方式毆打戊○○，致戊○○因而受有右前額擦挫傷、右眼周圍瘀腫等
    傷害；又同月二十九日凌晨一時三十分許，因談判無結果，乙○○復與丁○○、
    丙○○共同強押戊○○前往「皇家保齡球館」與辛○見面，抵達後乙○○即行離
    去，戊○○欲趁隙逃離現場之際，丁○○復承前傷害犯意，並與丙○○基於傷害
    之犯意聯絡，共同追打戊○○，戊○○因而受有左耳瘀傷、左肩及上臂瘀傷、左
    膝擦挫傷等傷害，因認被告丁○○、庚○○、乙○○、壬○○、丙○○等人另涉
    有刑法第二百七十七條第一項之傷害罪嫌云云。
２、按告訴乃論之罪，告訴人於第一審辯論終結前得撤回其告訴，又告訴經撤回者，
    應諭知不受理之判決，刑事訴訟法第二百三十八條第一項、第三百零三條第三款
    分別定有明文。查本件告訴人戊○○告訴被告丁○○、庚○○、乙○○、壬○○
    、丙○○等人傷害案件，公訴人認係觸犯刑法第二百七十七條第一項之傷害罪，
    該條依同法第二百八十七條規定，須告訴乃論。茲據告訴人戊○○於本院準備程
    序期間具狀撤回告訴，依照首開說明，本件本應逕為不受理之諭知，惟公訴人認
    被告丁○○、庚○○所犯傷害罪與上開槍砲彈藥刀械管制條例、妨害自由等罪，
    被告乙○○、壬○○、丙○○所犯傷害罪與上開妨害自由罪間，具有裁判上一罪
    之關係，爰不另為公訴不受理之諭知。
五、被告辛○部分另結。
據上論斷，應依刑事訴訟法第二百九十九條第一項前段、第二百七十三條之一第一項
，槍砲彈藥刀械管制條例第十一條第四項、第十二條第四項，刑法第十一條前段、第
二十八條、第五十六條、第三百零二條第一項、第五十五條、第四十七條、第四十二
條第二項、第三項、第五十一條第五款、第七款、第九款、第三十八條第一項第一款
、第二款，罰金罰鍰提高標準條例第一條前段、第二條，現行法規所定貨幣單位折算
新台幣條例第二條，判決如主文。
本案經檢察官王碧霞到庭執行職務
中　　　華　　　民　　　國　　　九十三　　　年　　　二　月　　四　　日
                                  臺灣士林地方法院刑事第一庭
                                      法　官
右正本證明與原本無異。
如不服本判決，應於判決送達後十日內，向本院提出上訴狀。
                                      書記官
中　　　華　　　民　　　國　　　九十三　　　年　　　  　　月　　    　　日
論罪科刑法條：
中華民國刑法第三百零二條 (剝奪他人行動自由罪)：
私行拘禁或以其他非法方法，剝奪人之行動自由者，處五年以下有期徒刑、拘役或三
百元以下罰金。因而致人於死者，處無期徒刑或七年以上有期徒刑，致重傷者，處三
年以上十年以下有期徒刑。
第一項之未遂犯罰之。
槍砲彈藥刀械管制條例第十一條：
未經許可，製造、販賣或運輸第四條第一項第一款所稱其他可發射金屬或子彈具有殺
傷力之各式槍砲者，處五年以上有期徒刑，併科新臺幣一千萬元以下罰金。
未經許可，轉讓、出租或出借前項所列槍砲者，處三年以上十年以下有期徒刑，併科
新臺幣七百萬元以下罰金。
意圖供自己或他人犯罪之用，而犯前二項之罪者，處無期徒刑或七年以上有期徒刑，
併科新臺幣一千萬元以下罰金。
未經許可，持有、寄藏或意圖販賣而陳列第一項所列槍砲者，處一年以上七年以下有
期徒刑，併科新臺幣七百萬元以下罰金。
第一項至第三項之未遂犯罰之。
槍砲彈藥刀械管制條例第十二條：
未經許可，製造、販賣或運輸子彈者，處一年以上七年以下有期徒刑，併科新台幣五
百萬元以下罰金。
未經許可，轉讓、出租或出借子彈者，處六月以上五年以下有期徒刑，併科新台幣三
百萬元以下罰金。
意圖供自己或他人犯罪之用，而犯前二項之罪者，處三年以上十年以下有期徒刑，併
科新台幣七百萬元以下罰金。
未經許可，持有、寄藏或意圖販賣而陳列子彈者，處五年以下有期徒刑，併科新台幣
三百萬元以下罰金。
第一項至第三項之未遂犯罰之。
